臺灣嘉義地方法院刑事判決　　　　　　　 95年度訴字第258號
公　訴　人　臺灣嘉義地方法院檢察署檢察官
被　　　告　甲○○
　　　　　　　　　　現於臺灣台北戒治所戒治中
選任辯護人　吳秋永律師
被　　　告　乙○○
上列被告因違反槍砲彈藥刀械管制條例等案件，經檢察官提起公
訴（九十五年度偵字第二○五一號、九十五年度毒偵字第四二八
號）後，聲請認罪協商，經本院合議庭裁定由受命法官獨任進行
簡式審判程序後為協商判決，判決如下：
    主  文
甲○○共同未經許可持有槍砲之主要組成零件，累犯，處有期徒
刑柒月，併科罰金新臺幣捌萬元，罰金如易服勞役，以新臺幣壹
仟元折算壹日。扣案改造雙管霰彈獵槍壹支、霰彈參顆均沒收。
乙○○共同未經許可持有槍砲之主要組成零件，處有期徒刑陸月
，併科罰金新臺幣伍萬元，有期徒刑如易科罰金，以銀元參佰元
即新臺幣玖佰元折算壹日；罰金如易服勞役，以新臺幣壹仟元折
算壹日。扣案改造雙管霰彈獵槍壹支、霰彈參顆均沒收。又施用
第一級毒品，處有期徒刑陸月，如易科罰金，以銀元參佰元即新
臺幣玖佰元折算壹日。應執行有期徒刑拾月，併科罰金新臺幣伍
萬元。有期徒刑如易科罰金，以銀元參佰元即新臺幣玖佰元折算
壹日；罰金如易服勞役，以新臺幣壹仟元折算壹日。扣案改造雙
管霰彈獵槍壹支、霰彈參顆均沒收。
    事實及理由
一、本案犯罪事實及證據均引用檢察官起訴書之記載（如附件）
    。
二、本案被告甲○○及乙○○所犯為死刑、無期徒刑、最輕本刑
    三年以上有期徒刑以外之罪，亦非高等法院管轄第一審之案
    件，其等於本院行準備程序時並就被訴事實為有罪之陳述，
    經聽取檢察官、被告及辯護人之意見後，依刑事訴訟法第二
    百七十三條之一第一項之規定，由本院合議庭裁定改由受命
    法官獨任進行簡式審判程序審理。又本案經檢察官與被告陳
    日通於審判外達成協商合意（合意內容如主文所示），且被
    告認罪由檢察官聲請改依協商程序而為判決，本院依刑事訴
    訟法第四百五十五條之二第一項、第四百五十五條之四第二
    項，改依協商程序，且不經言詞辯論，於協商合意範圍內為
    協商判決。
三、按行為後法律有變更者，適用行為時之法律；但行為後之法
    律有利於行為人者，適用最有利於行為人之法律，刑法第二
    條第一項定有明文。
  (一)刑法修正施行前犯併合處罰數罪中之一罪，且該數罪均符合
    第四十一條第一項得易科罰金之規定者，適用修正前刑法第
    四十一條第二項規定，為刑法施行法第三條之一第二項明文
    ，本件被告乙○○所犯前揭數罪，均在九十五年七月一日修
    正施行前，且均得易科罰金，自應適用刑法施行法第三條之
    一第二項、舊法即依修正前刑法第四十一條第一項前段、第
    二項，及廢止前罰金罰鍰提高標準條例第二條規定，諭知以
    銀元三百元折算一日為易科罰金折算標準。
  (二)被告於本件犯罪時之刑法第四十一條第一項前段規定：「犯
    最重本刑為五年以下有期徒刑以下之刑之罪，而受六個月以
    下有期徒刑或拘役之宣告，因身體、教育、職業、家庭之關
    係或其他正當事由，執行顯有困難者，得以一元以上三元以
    下折算一日，易科罰金。」又被告行為時之易科罰金折算標
    準，修正前罰金罰鍰提高標準條例第二條前段（現已刪除）
    規定，就其原定數額提高為一百倍折算一日，則本件被告行
    為時之易科罰金折算標準，應以銀元三百元折算一日，經折
    算為新臺幣後，應以新臺幣九百元折算為一日。惟九十五年
    七月一日修正公布施行之刑法第四十一條第一項前段則規定
    ：「犯最重本刑為五年以下有期徒刑以下之刑之罪，而受六
    個月以下有期徒刑或拘役之宣告者，得以新臺幣一千元、二
    千元或三千元折算一日，易科罰金。」比較修正前後之易科
    罰金折算標準，以九十五年七月一日修正公布施行前之規定
    ，較有利於被告，則應依刑法第二條第一項前段，適用修正
    前刑法第四十一條第一項前段規定，定其折算標準。
  (三)易服勞役之折算標準：被告等行為時之刑法第四十二條第二
    項前段規定：「易服勞役以一元以上三元以下折算一日。」
    ，其折算標準依修正前罰金罰鍰提高標準條例第二條前段規
    定，就其原定數額提高為一百倍折算一日，亦即被告行為時
    之易服勞役折算標準，以銀元一百元至三百元折算一日，即
    新臺幣三百元至九百元折算一日，惟修正後之刑法第四十二
    條第三項前段規定：「易服勞役以新臺幣一仟元、二仟元或
    三仟元折算一日。」比較修正前後易服勞役折算標準，以修
    正後之規定較有利於被告。
  (四)又刑法第三十三條第五款關於「罰金：一元以上」之規定，
    修正公布為「罰金：新臺幣一千元以上，以百元計算之」，
    刑法法定本刑中列有罰金刑者，其法定最低度罰金刑因之提
    高，涉及科刑規範變更，自有新舊法比較必要（最高法院九
    十五年第八次刑事庭會議決議參照），比較結果，以舊法有
    利於行為人，被告上揭犯行，屬九十五年七月一日新法施行
    前之行為，應適用舊法第三十三條第五款規定，定其罰金部
    分之法定刑。
  (五)刑法第五十一條第五款原規定多數有期徒刑合併應執行之刑
    不得逾二十年，九十五年七月一日刑法修正施行後，提高合
    併應執行之最高度刑期為三十年，又定執行刑為科刑事項，
    影響及行為人刑罰法律效果，自有就新舊法比較必要（最高
    法院九十五年第八次刑事庭會議決議參照），比較結果，以
    被告行為時之舊法有利，應依新法第二條第一項前段規定，
    適用最有利於行為人之法律，即行為時之舊法。
  (六)綜合上述各條文修正前、後之比較，揆諸前揭最高法院決議
    及修正後刑法第二條第一項規定之「從舊、從輕」原則，就
    被告等上開犯行，修正前之刑法較修正後規定有利於被告，
    故應依修正前規定論處。
四、適用法條：刑事訴訟法第二百七十三條之一第一項、第四百
    五十五條之二第一項、第四百五十五條之四第二項、第四百
    五十五條之八、第四百五十四條第二項，槍砲彈藥刀械管制
    條例第十二條第四項、第十三條第四項，毒品危害防制條例
    第十條第一項、第二項，刑法第二條第一項前段、第十一條
    前段、第四十七條第一項、第五十五條、第四十二條第三項
    前段、第三十八條第一項第一款、第二項，修正前刑法第四
    十一條第一項前段，修正前罰金罰鍰提高標準條例第二條。
五、協商判決除有刑事訴訟法第四百五十五條之四第一項第一款
    於本訊問程序終結前，被告撤銷協商合意或檢察官撤回協商
    聲請者；第二款被告協商之意思非出於自由意志者；第四款
    被告所犯之罪非第四百五十五條之二第一項所定得以協商判
    決者；第六款被告有其他較重之裁判上一罪之犯罪事實者；
    第七款法院認應諭知免刑或免訴、不受理者情形之一，及違
    反同條第二項「法院應於協商合意範圍內為判決；法院為協
    商判決所科之刑，以宣告緩刑或二年以下有期徒刑、拘役或
    罰金為限」之規定者外，不得上訴。本案如有上開得上訴情
    形而不服本判決，應於判決送達後十日內，向本院提出上訴
    狀。
本案經檢察官鄭葆琳到庭執行職務。
中　　華　　民　　國　　96　　年　　5 　　月　　31　　日
　　　　　　　　　刑事第三庭  法　官　 陳仁智
上列正本證明與原本無異。
如不服本判決，應於判決送達後10日內向本院提出上訴狀（應附
繕本）。告訴人或被害人如對於本判決不服者，應具備理由請求
檢察官上訴，其上訴期間之計算係以檢察官收受判決正本之日期
為準。
中　　華　　民　　國　　96　　年　　5 　　月　　31　　日
                              書記官   李珈慧
論罪科刑法條：
砲彈藥刀械管制條例第13條
未經許可，製造、販賣或運輸槍砲、彈藥之主要組成零件者，處
三年以上十年以下有期徒刑，併科新臺幣七百萬元以下罰金。
未經許可，轉讓、出租或出借前項零件者，處一年以上七年以下
有期徒刑，併科新臺幣五百萬元以下罰金。
意圖供自己或他人犯罪之用，而犯前二項之罪者，處五年以上有
期徒刑，併科新臺幣一千萬元以下罰金。
未經許可，持有、寄藏或意圖販賣而陳列第一項所列零件者，第
六月以上五年以下有期徒刑，併科新臺幣三百萬元以下罰金。
第一項至第三項之未遂犯罰之。
毒品危害防制條例第10條
施用第一級毒品者，處六月以上五年以下有期徒刑。
施用第二級毒品者，處三年以下有期徒刑。
